臺灣新竹地方法院刑事宣示判決筆錄　　　 95年度易字第447號
聲　請　人　臺灣新竹地方法院檢察署檢察官
被　　　告　甲○○
選任辯護人　潘秀華律師
上列被告因詐欺等案件，檢察官提起公訴（九十四年度偵字第五
四二六號）後，聲請改依協商程序而為判決，本院於中華民國九
十六年十月五日下午四時，在本院刑事第九法庭宣示判決，出席
職員如下：
法官起立朗讀判決主文、犯罪事實要旨、處罰條文、附記事項，
及告以上訴限制、期間並提出上訴狀之法院，且諭知記載其內容
：
一、主  文：
    甲○○連續犯詐欺取財罪，處有期徒刑壹年貳月，減為有期
    徒刑柒月，緩刑伍年，緩刑期內付保護管束。扣案之如附表
    所示財團法人私立親民啟能教養院院生（除賴得勝、賴德明
    、張子銘、劉富泰、林秀枝外）之「金雞堂中醫診所」於附
    表所示各該就醫日期之診療紀錄，均沒收之。
二、犯罪事實要旨：
　　甲○○為私立新竹市金雞堂中醫診所（址設新竹市○○路○
  　段三八五號，下稱金雞堂診所）負責人兼醫師，金雞堂診所
    與中央健康保險局簽訂有「全民健康保險特約醫事服務機構
    合約」，雙方約定金雞堂診所代為辦理全民健康保險特約醫
    事服務業務，接受民眾健保門診治療，並依實際看診情形向
    中央健康保險局申請部分門診醫療費用，為從事醫療業務之
    機構，甲○○為從事醫療業務之人。詎其意圖為自己不法之
    所有，基於詐欺取財之概括犯意，利用其自民國九十三年起
    擔任財團法人私立親民啟能教養院（址設苗栗縣頭份鎮○○
    路二四巷二九號，為政府補助身心障礙者教養之公益團體，
    下稱親民教養院）院長之機會，自九十三年一月起至九十四
    年九月止，多次以檢查健保卡為由，指示不知情之親民教養
    院行政組長周宗毅、親民教養院及金雞堂診所會計人員林涴
    鈴將如附表所示親民教養院院生姚興邦等四十四人之健保卡
    攜至金雞堂診所後，甲○○再在不詳處所製作不實之姚興邦
    等院生之就醫於金雞堂診所之業務上所掌之診療紀錄，並以
    上開方式取得院生健保卡傳送如附表所示之就醫診療紀錄予
    中央健康保險局（下稱中央健保局），藉以向中央健保局申
    請給付部分門診醫療費用，連續以此不實之就醫及診療紀錄
    詐術使中央健保局陷於錯誤，相信前揭親民教養院院生姚興
    邦等四十四人分別有於附表所示時間就醫於金雞堂診所之事
    實，而陸續交付金雞堂診所門診醫療費用達新臺幣（下同）
    四十六萬一千六百六十元，足生損害於如附表所示之親民教
    養院院生及中央健保局對於健保醫療管理暨給付之正確性。
三、處罰條文：
    刑法第三百三十九條第一項、第二百十六條、第二百十五條
    、修正前刑法第五十五條後段、第三十八條第一項第二款。
四、附記事項：
（一）查被告甲○○所犯上開連續詐欺取財罪，犯罪時間均係在
      九十六年四月二十四日以前，核與中華民國九十六年罪犯
      減刑條例第二條第一項第三款規定相符，應予減刑，爰依
      法減輕其刑如主文所示。
（二）又本案當事人之協商合意內容，除被告願受前開主文所示
      之科刑、從刑及緩刑之宣告外，並已向聲請人所指定之公
      益團體即新竹市觀護志工協進會捐款新臺幣十五萬元一節
      ，有被告所提出存摺類存款存入存根二紙在卷可查。
（三）被告曾受他案有期徒刑二月、緩刑二年之刑之宣告，緩刑
      已期滿而緩刑宣告未經撤銷，其刑之宣告已失其效力，是
      被告係前未曾受有期徒刑以上刑之宣告等節，有臺灣高等
      法院被告前案紀錄表及臺灣新竹地方法院檢察署刑案資料
      查註紀錄表各一份在卷可稽，符合緩刑要件。
（四）扣案之扣案之如附表所示親民教養院院生（除賴得勝、賴
      德明、張子銘、劉富泰、林秀枝外）之「金雞堂中醫診所
      」於附表所示各該就醫日期之診療紀錄，為被告所有供犯
      詐欺取財、行使業務登載不實文書犯行所用之物，依刑法
      第三十八條第一項第二款規定沒收；至院生賴得勝、賴德
      明、張子銘、劉富泰、林秀枝部分之診療紀錄並未扣案，
      為免日後執行困難，及扣案之親民教養院院生名冊一份，
      與被告前揭犯行無關，爰就此部分，均不另為沒收之諭知
      ，以上均附此敘明。
四、協商判決除有刑事訴訟法第四百五十五條之四第一項第一款
    於本訊問程序終結前，被告撤銷協商合意或檢察官撤回協商
    聲請者；第二款被告協商之意思非出於自由意志者；第四款
    被告所犯之罪非第四百五十五條之二第一項所定得以協商判
    決者；第六款被告有其他較重之裁判上一罪之犯罪事實者；
    第七款法院認應諭知免刑或免訴、不受理者情形之一，及違
    反同條第二項「法院應於協商合意範圍內為判決；法院為協
    商判決所科之刑，以宣告緩刑或二年以下有期徒刑、拘役或
    罰金為限」之規定者外，檢察官與被告均不得上訴。
五、如有前項得上訴之情形，得自收受宣示判決筆錄送達之日起
    十日內，向本院提出上訴書狀，上訴於第二審法院。
中　　華　　民　　國　　96　　年　　10　　月　　5 　　日
                    刑事第五庭
                                   書  記  官  蕭 惠 婷
                                   審判長法官  楊 麗 文
以上正本證明與原本無異。
中　　華　　民　　國　　96　　年　　10　　月　　5 　　日
                                   書  記  官  蕭 惠 婷
附錄本案論罪科刑法條全文：
刑法第215條
從事業務之人，明知為不實之事項，而登載於其業務上作成之文
書，足以生損害於公眾或他人者，處3年以下有期徒刑、拘役或5
百元以下罰金。
刑法第216條
行使第210條至第215條之文書者，依偽造、變造文書或登載不實
事項或使登載不實事項之規定處斷。
刑法第339條第1項
意圖為自己或第三人不法之所有，以詐術使人將本人或第三人之
物交付者，處5年以下有期徒刑、拘役或科或併科1千元以下罰金
。
附表：
院生    身分證號碼   就醫日期  部分    申請金額 合計金額
姓名                           負擔金額
一
姚興邦  Ｚ000000000      000000  0       000     000
姚興邦  Ｚ000000000      000000  0       000     000
姚興邦  Ｚ000000000      000000  0       000     000
姚興邦  Ｚ000000000      000000  0       000     000
姚興邦  Ｚ000000000      000000  0       000     000
姚興邦  Ｚ000000000      000000  0       000     000
姚興邦  Ｚ000000000      000000  0       000     000
姚興邦  Ｚ000000000      000000  0       000     000
姚興邦  Ｚ000000000      000000  0       000     000
姚興邦  Ｚ000000000      000000  0       000     000
姚興邦  Ｚ000000000      000000  0       000     000
姚興邦  Ｚ000000000      000000  0       000     000
姚興邦  Ｚ000000000      000000  0       000     000
姚興邦  Ｚ000000000      000000  0       000     000
姚興邦  Ｚ000000000      000000  0       000     000
姚興邦  Ｚ000000000      000000  0       000     000
姚興邦  Ｚ000000000      000000  0       000     000
姚興邦  Ｚ000000000      000000  0       000     000
姚興邦  Ｚ000000000      000000  0       000     000
姚興邦  Ｚ000000000      000000  0       000     000
姚興邦  Ｚ000000000      000000  0       000     000
姚興邦  Ｚ000000000      000000  0       000     000
姚興邦  Ｚ000000000      000000  0       000     000
以上就醫紀錄共計23次，共詐得11500元
二
雷樑華  Ｚ000000000      000000  0       000     040
雷樑華  Ｚ000000000      000000  0       000     040
雷樑華  Ｚ000000000      000000  0       000     000
雷樑華  Ｚ000000000      000000  0       000     000
雷樑華  Ｚ000000000      000000  0       000     000
雷樑華  Ｚ000000000      000000  0       000     040
雷樑華  Ｚ000000000      000000  0       000     000
雷樑華  Ｚ000000000      000000  0       000     000
雷樑華  Ｚ000000000      000000  0       000     040
雷樑華  Ｚ000000000      000000  0       000     000
雷樑華  Ｚ000000000      000000  0       000     000
雷樑華  Ｚ000000000      000000  0       000     040
雷樑華  Ｚ000000000      000000  0       000     000
雷樑華  Ｚ000000000      000000  0       000     000
雷樑華  Ｚ000000000      000000  0       000     000
雷樑華  Ｚ000000000      000000  0       000     000
雷樑華  Ｚ000000000      000000  0       000     080
雷樑華  Ｚ000000000      000000  0       000     000
雷樑華  Ｚ000000000      000000  0       000     000
雷樑華  Ｚ000000000      000000  0       000     040
雷樑華  Ｚ000000000      000000  0       000     000
雷樑華  Ｚ000000000      000000  0       000     000
雷樑華  Ｚ000000000      000000  0       000     040
雷樑華  Ｚ000000000      000000  0       000     040
雷樑華  Ｚ000000000      000000  0       000     000
雷樑華  Ｚ000000000      000000  0       000     000
雷樑華  Ｚ000000000      000000  0       000     000
雷樑華  Ｚ000000000      000000  0       000     000
雷樑華  Ｚ000000000      000000  0       000     000
雷樑華  Ｚ000000000      000000  0       000     000
雷樑華  Ｚ000000000      000000  0       000     000
以上就醫紀錄共計31次，共詐得15100元
三
王學正  Ｚ000000000      000000  00      000     500
王學正  Ｚ000000000      000000  0       000     040
王學正  Ｚ000000000      000000  0       000     000
王學正  Ｚ000000000      000000  0       000     040
王學正  Ｚ000000000      000000  0       000     000
王學正  Ｚ000000000      000000  0       000     000
王學正  Ｚ000000000      000000  0       000     000
王學正  Ｚ000000000      000000  0       000     000
王學正  Ｚ000000000      000000  0       000     040
王學正  Ｚ000000000      000000  0       000     000
王學正  Ｚ000000000      000000  0       000     000
王學正  Ｚ000000000      000000  0       000     040
王學正  Ｚ000000000      000000  0       000     000
王學正  Ｚ000000000      000000  0       000     000
王學正  Ｚ000000000      000000  0       000     000
王學正  Ｚ000000000      000000  0       000     000
王學正  Ｚ000000000      000000  0       000     000
王學正  Ｚ000000000      000000  0       000     000
王學正  Ｚ000000000      000000  0       000     040
王學正  Ｚ000000000      000000  0       000     040
王學正  Ｚ000000000      000000  0       000     040
王學正  Ｚ000000000      000000  0       000     040
王學正  Ｚ000000000      000000  0       000     040
王學正  Ｚ000000000      000000  0       000     000
王學正  Ｚ000000000      000000  0       000     000
王學正  Ｚ000000000      000000  0       000     000
王學正  Ｚ000000000      000000  0       000     000
王學正  Ｚ000000000      000000  0       000     000
王學正  Ｚ000000000      000000  0       000     000
王學正  Ｚ000000000      000000  0       000     000
以上就醫紀錄共計30次，共詐得14370元
四
林淑美  Ｚ000000000      000000  0       000     000
林淑美  Ｚ000000000      000000  0       000     000
林淑美  Ｚ000000000      000000  0       000     000
林淑美  Ｚ000000000      000000  0       000     000
林淑美  Ｚ000000000      000000  0       000     000
林淑美  Ｚ000000000      000000  0       000     000
林淑美  Ｚ000000000      000000  0       000     000
林淑美  Ｚ000000000      000000  0       000     000
林淑美  Ｚ000000000      000000  0       000     000
林淑美  Ｚ000000000      000000  0       000     000
林淑美  Ｚ000000000      000000  0       000     000
林淑美  Ｚ000000000      000000  0       000     040
林淑美  Ｚ000000000      000000  0       000     040
林淑美  Ｚ000000000      000000  0       000     000
林淑美  Ｚ000000000      000000  0       000     000
林淑美  Ｚ000000000      000000  0       000     000
林淑美  Ｚ000000000      000000  0       000     040
林淑美  Ｚ000000000      000000  0       000     000
林淑美  Ｚ000000000      000000  0       000     000
林淑美  Ｚ000000000      000000  0       000     000
林淑美  Ｚ000000000      000000  0       000     000
林淑美  Ｚ000000000      000000  0       000     000
林淑美  Ｚ000000000      000000  0       000     000
林淑美  Ｚ000000000      000000  0       000     000
林淑美  Ｚ000000000      000000  0       000     000
林淑美  Ｚ000000000      000000  0       000     000
以上就醫紀錄共計26次，共詐得12800元
五
丁泰山  AＺ00000000      000000  0       0000    0480
丁泰山  AＺ00000000      000000  0       0000    0480
丁泰山  AＺ00000000      000000  0       000     000
丁泰山  AＺ00000000      000000  0       000     000
丁泰山  AＺ00000000      000000  0       000     000
丁泰山  AＺ00000000      000000  0       000     000
丁泰山  AＺ00000000      000000  0       000     000
丁泰山  AＺ00000000      000000  0       000     000
丁泰山  AＺ00000000      000000  0       000     000
丁泰山  AＺ00000000      000000  0       000     000
丁泰山  AＺ00000000      000000  0       000     000
丁泰山  AＺ00000000      000000  0       000     000
丁泰山  AＺ00000000      000000  0       000     000
丁泰山  AＺ00000000      000000  0       000     000
丁泰山  AＺ00000000      000000  0       000     000
丁泰山  AＺ00000000      000000  0       000     000
丁泰山  AＺ00000000      000000  0       000     000
以上就醫紀錄共計17次，共詐得10020元
六
社廖全興 AＺ00000000      000000 0       000     000
社廖全興 AＺ00000000      000000 0       000     000
社廖全興 AＺ00000000      000000 0       000     000
社廖全興 AＺ00000000      000000 0       000     000
社廖全興 AＺ00000000      000000 0       000     000
社廖全興 AＺ00000000      000000 0       000     000
社廖全興 AＺ00000000      000000 0       000     000
社廖全興 AＺ00000000      000000 0       000     000
社廖全興 AＺ00000000      000000 0       000     000
社廖全興 AＺ00000000      000000 0       000     000
社廖全興 AＺ00000000      000000 0       000     000
社廖全興 AＺ00000000      000000 0       000     000
社廖全興 AＺ00000000      000000 0       000     000
以上就醫紀錄共計13次，共詐得6440元
七
劉元隆  Ｚ000000000      000000  0       000     000
劉元隆  Ｚ000000000      000000  0       000     000
劉元隆  Ｚ000000000      000000  0       000     040
劉元隆  Ｚ000000000      000000  0       000     000
劉元隆  Ｚ000000000      000000  0       000     040
劉元隆  Ｚ000000000      000000  0       000     000
劉元隆  Ｚ000000000      000000  0       000     000
劉元隆  Ｚ000000000      000000  0       000     040
劉元隆  Ｚ000000000      000000  0       000     000
劉元隆  Ｚ000000000      000000  0       000     000
劉元隆  Ｚ000000000      000000  0       000     000
劉元隆  Ｚ000000000      000000  0       000     000
劉元隆  Ｚ000000000      000000  0       000     000
劉元隆  Ｚ000000000      000000  0       000     000
劉元隆  Ｚ000000000      000000  0       000     040
劉元隆  Ｚ000000000      000000  0       000     000
劉元隆  Ｚ000000000      000000  0       000     000
劉元隆  Ｚ000000000      000000  0       000     000
劉元隆  Ｚ000000000      000000  0       000     000
劉元隆  Ｚ000000000      000000  0       000     000
劉元隆  Ｚ000000000      000000  0       000     000
劉元隆  Ｚ000000000      000000  0       000     000
劉元隆  Ｚ000000000      000000  0       000     000
劉元隆  Ｚ000000000      000000  0       000     000
劉元隆  Ｚ000000000      000000  0       000     000
劉元隆  Ｚ000000000      000000  0       000     000
劉元隆  Ｚ000000000      000000  0       000     000
劉元隆  Ｚ000000000      000000  0       000     000
劉元隆  Ｚ000000000      000000  00      000     500
劉元隆  Ｚ000000000      000000  00      000     500
劉元隆  Ｚ000000000      000000  00      000     500
以上就醫紀錄共計31次，共詐得14990元
八
陳建次  Ｚ000000000      000000  00      000     500
陳建次  Ｚ000000000      000000  00      000     500
陳建次  Ｚ000000000      000000  00      000     500
陳建次  Ｚ000000000      000000  00      000     440
陳建次  Ｚ000000000      000000  00      000     500
陳建次  Ｚ000000000      000000  00      000     500
陳建次  Ｚ000000000      000000  00      000     440
陳建次  Ｚ000000000      000000  00      000     500
陳建次  Ｚ000000000      000000  00      000     500
陳建次  Ｚ000000000      000000  00      000     440
陳建次  Ｚ000000000      000000  00      000     500
陳建次  Ｚ000000000      000000  00      000     500
陳建次  Ｚ000000000      000000  00      000     500
陳建次  Ｚ000000000      000000  00      000     500
陳建次  Ｚ000000000      000000  00      000     500
陳建次  Ｚ000000000      000000  00      000     500
陳建次  Ｚ000000000      000000  00      000     500
陳建次  Ｚ000000000      000000  00      000     500
陳建次  Ｚ000000000      000000  00      000     500
陳建次  Ｚ000000000      000000  00      000     500
陳建次  Ｚ000000000      000000  00      000     440
陳建次  Ｚ000000000      000000  00      000     440
陳建次  Ｚ000000000      000000  00      000     500
陳建次  Ｚ000000000      000000  00      000     500
陳建次  Ｚ000000000      000000  00      000     470
陳建次  Ｚ000000000      000000  00      000     500
陳建次  Ｚ000000000      000000  00      000     500
陳建次  Ｚ000000000      000000  00      000     500
陳建次  Ｚ000000000      000000  00      000     500
以上就醫紀錄共計29次，共詐得11680元
九
賴得勝  Ｚ000000000      000000  00      000     500
賴得勝  Ｚ000000000      000000  00      000     500
賴得勝  Ｚ000000000      000000  00      000     500
賴得勝  Ｚ000000000      000000  00      000     440
賴得勝  Ｚ000000000      000000  00      000     440
賴得勝  Ｚ000000000      000000  00      000     500
賴得勝  Ｚ000000000      000000  00      000     500
賴得勝  Ｚ000000000      000000  00      000     440
賴得勝  Ｚ000000000      000000  00      000     500
賴得勝  Ｚ000000000      000000  00      000     500
賴得勝  Ｚ000000000      000000  00      000     500
賴得勝  Ｚ000000000      000000  00      000     500
賴得勝  Ｚ000000000      000000  00      000     500
以上就醫紀錄共計13次，共詐得5210元
十
賴德明  Ｚ000000000      000000  00      000     500
賴德明  Ｚ000000000      000000  00      000     500
賴德明  Ｚ000000000      000000  00      000     500
賴德明  Ｚ000000000      000000  00      000     500
賴德明  Ｚ000000000      000000  00      000     500
賴德明  Ｚ000000000      000000  00      000     440
賴德明  Ｚ000000000      000000  00      000     440
賴德明  Ｚ000000000      000000  00      000     500
賴德明  Ｚ000000000      000000  00      000     440
賴德明  Ｚ000000000      000000  00      000     500
賴德明  Ｚ000000000      000000  00      000     470
賴德明  Ｚ000000000      000000  00      000     500
賴德明  Ｚ000000000      000000  00      000     500
賴德明  Ｚ000000000      000000  00      000     500
賴德明  Ｚ000000000      000000  00      000     500
賴德明  Ｚ000000000      000000  00      000     500
以上就醫紀錄共計16次，共詐得6430元
十一
許志得  Ｚ000000000      000000  00      000     500
許志得  Ｚ000000000      000000  00      000     500
許志得  Ｚ000000000      000000  00      000     500
許志得  Ｚ000000000      000000  00      000     500
許志得  Ｚ000000000      000000  00      000     500
許志得  Ｚ000000000      000000  00      000     500
許志得  Ｚ000000000      000000  00      000     500
許志得  Ｚ000000000      000000  00      000     500
許志得  Ｚ000000000      000000  00      000     500
許志得  Ｚ000000000      000000  00      000     500
許志得  Ｚ000000000      000000  00      000     500
許志得  Ｚ000000000      000000  00      000     500
許志得  Ｚ000000000      000000  00      000     500
許志得  Ｚ000000000      000000  00      000     500
許志得  Ｚ000000000      000000  00      000     500
許志得  Ｚ000000000      000000  00      0000    1480
許志得  Ｚ000000000      000000  00      0000    1480
許志得  Ｚ000000000      000000  00      000     500
許志得  Ｚ000000000      000000  00      000     500
許志得  Ｚ000000000      000000  00      000     500
許志得  Ｚ000000000      000000  00      000     500
許志得  Ｚ000000000      000000  00      000     440
許志得  Ｚ000000000      000000  00      000     440
許志得  Ｚ000000000      000000  00      000     500
許志得  Ｚ000000000      000000  00      000     440
許志得  Ｚ000000000      000000  00      000     440
許志得  Ｚ000000000      000000  00      000     500
許志得  Ｚ000000000      000000  00      000     500
許志得  Ｚ000000000      000000  00      000     500
許志得  Ｚ000000000      000000  00      000     500
許志得  Ｚ000000000      000000  00      000     500
許志得  Ｚ000000000      000000  00      000     500
許志得  Ｚ000000000      000000  00      000     500
以上就醫紀錄共計33次，共詐得15410元
十二
游秋雲  Ｚ000000000      000000  00      000     500
游秋雲  Ｚ000000000      000000  00      000     500
游秋雲  Ｚ000000000      000000  00      000     500
游秋雲  Ｚ000000000      000000  00      000     500
游秋雲  Ｚ000000000      000000  00      000     500
游秋雲  Ｚ000000000      000000  00      000     500
游秋雲  Ｚ000000000      000000  00      000     500
游秋雲  Ｚ000000000      000000  00      000     500
游秋雲  Ｚ000000000      000000  00      000     500
游秋雲  Ｚ000000000      000000  00      000     500
游秋雲  Ｚ000000000      000000  00      000     500
游秋雲  Ｚ000000000      000000  00      000     500
游秋雲  Ｚ000000000      000000  00      000     500
游秋雲  Ｚ000000000      000000  00      000     500
游秋雲  Ｚ000000000      000000  00      000     500
游秋雲  Ｚ000000000      000000  00      000     440
游秋雲  Ｚ000000000      000000  00      000     440
游秋雲  Ｚ000000000      000000  00      000     440
游秋雲  Ｚ000000000      000000  00      000     440
游秋雲  Ｚ000000000      000000  00      000     440
游秋雲  Ｚ000000000      000000  00      000     440
游秋雲  Ｚ000000000      000000  00      000     500
游秋雲  Ｚ000000000      000000  00      000     500
游秋雲  Ｚ000000000      000000  00      000     500
游秋雲  Ｚ000000000      000000  00      000     500
游秋雲  Ｚ000000000      000000  00      000     500
以上就醫紀錄共計26次，共詐得10420元
十三
彭煥富  Ｚ000000000      000000  0       000     000
彭煥富  Ｚ000000000      000000  0       000     000
彭煥富  Ｚ000000000      000000  0       000     000
彭煥富  Ｚ000000000      000000  0       000     000
彭煥富  Ｚ000000000      000000  0       000     000
彭煥富  Ｚ000000000      000000  0       000     000
彭煥富  Ｚ000000000      000000  0       000     000
彭煥富  Ｚ000000000      000000  0       000     000
彭煥富  Ｚ000000000      000000  0       000     000
彭煥富  Ｚ000000000      000000  0       000     000
彭煥富  Ｚ000000000      000000  0       000     000
彭煥富  Ｚ000000000      000000  0       000     000
彭煥富  Ｚ000000000      000000  0       000     000
彭煥富  Ｚ000000000      000000  0       000     000
彭煥富  Ｚ000000000      000000  0       000     040
彭煥富  Ｚ000000000      000000  0       000     040
彭煥富  Ｚ000000000      000000  0       000     000
彭煥富  Ｚ000000000      000000  0       000     000
彭煥富  Ｚ000000000      000000  0       000     040
彭煥富  Ｚ000000000      000000  0       000     000
彭煥富  Ｚ000000000      000000  0       000     000
彭煥富  Ｚ000000000      000000  0       000     000
彭煥富  Ｚ000000000      000000  0       000     000
彭煥富  Ｚ000000000      000000  0       000     000
彭煥富  Ｚ000000000      000000  0       000     000
彭煥富  Ｚ000000000      000000  0       000     000
彭煥富  Ｚ000000000      000000  0       000     000
彭煥富  Ｚ000000000      000000  0       000     040
彭煥富  Ｚ000000000      000000  0       000     040
以上就醫紀錄共計29次，共詐得14200元
十四
黃永年  Ｚ000000000      000000  0       000     040
黃永年  Ｚ000000000      000000  0       000     000
黃永年  Ｚ000000000      000000  0       000     040
黃永年  Ｚ000000000      000000  0       000     000
黃永年  Ｚ000000000      000000  0       000     040
黃永年  Ｚ000000000      000000  0       000     000
黃永年  Ｚ000000000      000000  0       000     000
黃永年  Ｚ000000000      000000  0       000     040
黃永年  Ｚ000000000      000000  0       000     040
黃永年  Ｚ000000000      000000  0       000     000
黃永年  Ｚ000000000      000000  0       000     040
黃永年  Ｚ000000000      000000  0       000     000
黃永年  Ｚ000000000      000000  0       000     040
黃永年  Ｚ000000000      000000  0       000     040
黃永年  Ｚ000000000      000000  0       000     000
黃永年  Ｚ000000000      000000  0       000     000
黃永年  Ｚ000000000      000000  0       000     000
黃永年  Ｚ000000000      000000  0       000     000
黃永年  Ｚ000000000      000000  0       000     000
黃永年  Ｚ000000000      000000  0       000     000
黃永年  Ｚ000000000      000000  0       000     040
黃永年  Ｚ000000000      000000  0       000     000
黃永年  Ｚ000000000      000000  0       000     040
黃永年  Ｚ000000000      000000  0       000     000
黃永年  Ｚ000000000      000000  0       000     000
黃永年  Ｚ000000000      000000  0       000     000
黃永年  Ｚ000000000      000000  0       000     000
黃永年  Ｚ000000000      000000  0       000     000
黃永年  Ｚ000000000      000000  0       000     000
黃永年  Ｚ000000000      000000  0       000     000
以上就醫紀錄共計30次，共詐得14400元
十五
劉春梅  Ｚ000000000      000000  00      000     500
劉春梅  Ｚ000000000      000000  00      000     500
劉春梅  Ｚ000000000      000000  00      000     500
劉春梅  Ｚ000000000      000000  00      000     500
劉春梅  Ｚ000000000      000000  00      000     500
劉春梅  Ｚ000000000      000000  00      000     500
劉春梅  Ｚ000000000      000000  00      000     500
劉春梅  Ｚ000000000      000000  00      000     500
劉春梅  Ｚ000000000      000000  00      000     500
劉春梅  Ｚ000000000      000000  00      000     500
劉春梅  Ｚ000000000      000000  00      000     500
劉春梅  Ｚ000000000      000000  00      000     500
劉春梅  Ｚ000000000      000000  00      000     500
劉春梅  Ｚ000000000      000000  00      000     500
劉春梅  Ｚ000000000      000000  00      000     500
劉春梅  Ｚ000000000      000000  00      000     500
劉春梅  Ｚ000000000      000000  00      000     500
劉春梅  Ｚ000000000      000000  0       000     000
劉春梅  Ｚ000000000      000000  00      000     500
劉春梅  Ｚ000000000      000000  00      000     500
劉春梅  Ｚ000000000      000000  00      000     440
劉春梅  Ｚ000000000      000000  00      000     440
劉春梅  Ｚ000000000      000000  00      000     500
劉春梅  Ｚ000000000      000000  00      000     440
劉春梅  Ｚ000000000      000000  00      000     500
劉春梅  Ｚ000000000      000000  00      000     500
劉春梅  Ｚ000000000      000000  00      000     500
劉春梅  Ｚ000000000      000000  00      000     500
以上就醫紀錄共計28次，共詐得11450元
十六
林秀霞  Ｚ000000000      000000  00      000     500
林秀霞  Ｚ000000000      000000  00      000     500
林秀霞  Ｚ000000000      000000  00      000     440
林秀霞  Ｚ000000000      000000  00      000     440
林秀霞  Ｚ000000000      000000  00      000     500
林秀霞  Ｚ000000000      000000  00      000     440
林秀霞  Ｚ000000000      000000  00      000     500
林秀霞  Ｚ000000000      000000  00      000     500
林秀霞  Ｚ000000000      000000  00      000     440
林秀霞  Ｚ000000000      000000  00      000     500
林秀霞  Ｚ000000000      000000  00      000     500
林秀霞  Ｚ000000000      000000  00      000     440
林秀霞  Ｚ000000000      000000  00      000     500
林秀霞  Ｚ000000000      000000  00      000     500
林秀霞  Ｚ000000000      000000  00      000     380
林秀霞  Ｚ000000000      000000  00      000     500
林秀霞  Ｚ000000000      000000  00      000     500
林秀霞  Ｚ000000000      000000  00      000     500
林秀霞  Ｚ000000000      000000  00      000     440
林秀霞  Ｚ000000000      000000  00      000     440
林秀霞  Ｚ000000000      000000  00      000     380
林秀霞  Ｚ000000000      000000  00      000     440
林秀霞  Ｚ000000000      000000  00      000     500
林秀霞  Ｚ000000000      000000  00      000     500
林秀霞  Ｚ000000000      000000  00      000     500
林秀霞  Ｚ000000000      000000  00      000     500
林秀霞  Ｚ000000000      000000  00      000     500
林秀霞  Ｚ000000000      000000  00      000     500
以上就醫紀錄共計28次，共詐得11000元
十七
彭秋蓉  Ｚ000000000      000000  00      000     500
彭秋蓉  Ｚ000000000      000000  00      000     500
彭秋蓉  Ｚ000000000      000000  00      000     500
彭秋蓉  Ｚ000000000      000000  00      000     500
彭秋蓉  Ｚ000000000      000000  00      000     500
彭秋蓉  Ｚ000000000      000000  00      000     500
彭秋蓉  Ｚ000000000      000000  00      000     440
彭秋蓉  Ｚ000000000      000000  00      000     500
彭秋蓉  Ｚ000000000      000000  00      000     500
彭秋蓉  Ｚ000000000      000000  00      000     500
彭秋蓉  Ｚ000000000      000000  00      000     440
彭秋蓉  Ｚ000000000      000000  00      000     440
彭秋蓉  Ｚ000000000      000000  00      000     440
彭秋蓉  Ｚ000000000      000000  00      000     440
彭秋蓉  Ｚ000000000      000000  00      000     500
彭秋蓉  Ｚ000000000      000000  00      000     440
彭秋蓉  Ｚ000000000      000000  00      000     500
彭秋蓉  Ｚ000000000      000000  00      000     500
彭秋蓉  Ｚ000000000      000000  00      000     500
彭秋蓉  Ｚ000000000      000000  00      000     500
以上就醫紀錄共計20次，共詐得7960元
十八
黃麗萍  Ｚ000000000      000000  00      000     500
黃麗萍  Ｚ000000000      000000  00      000     500
黃麗萍  Ｚ000000000      000000  00      000     500
黃麗萍  Ｚ000000000      000000  00      000     500
黃麗萍  Ｚ000000000      000000  00      000     500
黃麗萍  Ｚ000000000      000000  00      000     500
黃麗萍  Ｚ000000000      000000  00      000     500
黃麗萍  Ｚ000000000      000000  00      000     500
黃麗萍  Ｚ000000000      000000  00      000     500
黃麗萍  Ｚ000000000      000000  00      000     500
黃麗萍  Ｚ000000000      000000  00      000     500
黃麗萍  Ｚ000000000      000000  00      000     500
黃麗萍  Ｚ000000000      000000  00      000     500
黃麗萍  Ｚ000000000      000000  00      000     440
黃麗萍  Ｚ000000000      000000  00      000     440
黃麗萍  Ｚ000000000      000000  00      000     440
黃麗萍  Ｚ000000000      000000  00      000     500
黃麗萍  Ｚ000000000      000000  00      000     500
以上就醫紀錄共計18次，共詐得7260元
十九
徐仁全  Ｚ000000000      000000  00      000     500
徐仁全  Ｚ000000000      000000  00      000     500
徐仁全  Ｚ000000000      000000  00      000     500
徐仁全  Ｚ000000000      000000  00      000     500
徐仁全  Ｚ000000000      000000  00      000     500
徐仁全  Ｚ000000000      000000  00      000     500
徐仁全  Ｚ000000000      000000  00      000     500
徐仁全  Ｚ000000000      000000  00      000     500
徐仁全  Ｚ000000000      000000  00      000     500
徐仁全  Ｚ000000000      000000  00      000     500
徐仁全  Ｚ000000000      000000  00      000     500
徐仁全  Ｚ000000000      000000  00      000     500
徐仁全  Ｚ000000000      000000  00      000     500
徐仁全  Ｚ000000000      000000  00      000     500
徐仁全  Ｚ000000000      000000  00      000     500
徐仁全  Ｚ000000000      000000  00      000     500
徐仁全  Ｚ000000000      000000  00      000     500
徐仁全  Ｚ000000000      000000  00      000     500
徐仁全  Ｚ000000000      000000  00      000     500
徐仁全  Ｚ000000000      000000  00      000     500
徐仁全  Ｚ000000000      000000  00      000     500
徐仁全  Ｚ000000000      000000  00      000     440
徐仁全  Ｚ000000000      000000  00      000     440
徐仁全  Ｚ000000000      000000  00      000     500
徐仁全  Ｚ000000000      000000  00      000     440
徐仁全  Ｚ000000000      000000  00      000     500
徐仁全  Ｚ000000000      000000  00      000     500
徐仁全  Ｚ000000000      000000  00      000     500
徐仁全  Ｚ000000000      000000  00      000     500
以上就醫紀錄共計29次，共詐得11770元
二十
何阿安  Ｚ000000000      000000  0       000     000
何阿安  Ｚ000000000      000000  0       000     000
何阿安  Ｚ000000000      000000  0       000     000
何阿安  Ｚ000000000      000000  0       000     000
何阿安  Ｚ000000000      000000  0       000     000
何阿安  Ｚ000000000      000000  0       000     000
何阿安  Ｚ000000000      000000  0       000     000
以上就醫紀錄共計7次，共詐得3500元
二一
劉碧勳  Ｚ000000000      000000  00      000     500
劉碧勳  Ｚ000000000      000000  00      000     500
劉碧勳  Ｚ000000000      000000  00      000     500
劉碧勳  Ｚ000000000      000000  00      000     500
劉碧勳  Ｚ000000000      000000  00      000     500
劉碧勳  Ｚ000000000      000000  00      000     440
劉碧勳  Ｚ000000000      000000  00      000     500
劉碧勳  Ｚ000000000      000000  00      000     500
劉碧勳  Ｚ000000000      000000  0       000     000
劉碧勳  Ｚ000000000      000000  0       000     000
劉碧勳  Ｚ000000000      000000  0       000     040
劉碧勳  Ｚ000000000      000000  0       000     040
劉碧勳  Ｚ000000000      000000  0       000     040
劉碧勳  Ｚ000000000      000000  0       000     000
劉碧勳  Ｚ000000000      000000  0       000     070
劉碧勳  Ｚ000000000      000000  0       000     000
劉碧勳  Ｚ000000000      000000  0       000     000
劉碧勳  Ｚ000000000      000000  0       000     000
以上就醫紀錄共計18次，共詐得8030元
二二
詹曉東  Ｚ000000000      000000  00      000     500
詹曉東  Ｚ000000000      000000  00      000     500
詹曉東  Ｚ000000000      000000  00      000     500
詹曉東  Ｚ000000000      000000  00      000     440
詹曉東  Ｚ000000000      000000  00      000     440
詹曉東  Ｚ000000000      000000  00      000     440
詹曉東  Ｚ000000000      000000  00      000     440
詹曉東  Ｚ000000000      000000  00      000     440
詹曉東  Ｚ000000000      000000  00      000     500
詹曉東  Ｚ000000000      000000  00      000     500
詹曉東  Ｚ000000000      000000  00      000     500
詹曉東  Ｚ000000000      000000  00      000     500
詹曉東  Ｚ000000000      000000  00      000     500
以上就醫紀錄共計13次，共詐得5130元
二三
盧金祥  Ｚ000000000      000000  00      000     500
盧金祥  Ｚ000000000      000000  00      000     500
盧金祥  Ｚ000000000      000000  00      000     500
盧金祥  Ｚ000000000      000000  00      000     500
盧金祥  Ｚ000000000      000000  00      000     500
盧金祥  Ｚ000000000      000000  00      000     500
盧金祥  Ｚ000000000      000000  00      000     500
盧金祥  Ｚ000000000      000000  00      000     500
盧金祥  Ｚ000000000      000000  00      000     500
盧金祥  Ｚ000000000      000000  00      000     500
盧金祥  Ｚ000000000      000000  00      000     500
盧金祥  Ｚ000000000      000000  00      000     380
盧金祥  Ｚ000000000      000000  00      000     380
盧金祥  Ｚ000000000      000000  00      000     500
盧金祥  Ｚ000000000      000000  00      000     500
盧金祥  Ｚ000000000      000000  00      000     380
盧金祥  Ｚ000000000      000000  00      000     440
盧金祥  Ｚ000000000      000000  00      000     440
盧金祥  Ｚ000000000      000000  00      000     380
盧金祥  Ｚ000000000      000000  00      000     440
盧金祥  Ｚ000000000      000000  00      000     440
盧金祥  Ｚ000000000      000000  00      000     440
盧金祥  Ｚ000000000      000000  00      000     500
盧金祥  Ｚ000000000      000000  00      000     500
盧金祥  Ｚ000000000      000000  00      000     500
盧金祥  Ｚ000000000      000000  00      000     500
盧金祥  Ｚ000000000      000000  00      000     500
盧金祥  Ｚ000000000      000000  00      000     500
以上就醫紀錄共計28次，共詐得10960元
二四
張子銘  Ｚ000000000      000000  00      000     500
張子銘  Ｚ000000000      000000  00      000     500
張子銘  Ｚ000000000      000000  00      000     380
張子銘  Ｚ000000000      000000  00      000     440
張子銘  Ｚ000000000      000000  00      000     500
張子銘  Ｚ000000000      000000  00      000     500
張子銘  Ｚ000000000      000000  00      000     440
張子銘  Ｚ000000000      000000  00      000     440
張子銘  Ｚ000000000      000000  00      000     500
張子銘  Ｚ000000000      000000  00      000     500
張子銘  Ｚ000000000      000000  00      000     500
以上就醫紀錄共計11次，共詐得4310元
二五
潘清風  Ｚ000000000      000000  0       000     000
潘清風  Ｚ000000000      000000  0       000     000
潘清風  Ｚ000000000      000000  0       000     000
潘清風  Ｚ000000000      000000  0       000     000
潘清風  Ｚ000000000      000000  0       000     000
潘清風  Ｚ000000000      000000  0       000     000
潘清風  Ｚ000000000      000000  0       000     000
潘清風  Ｚ000000000      000000  0       000     000
潘清風  Ｚ000000000      000000  0       000     000
潘清風  Ｚ000000000      000000  0       000     000
潘清風  Ｚ000000000      000000  0       000     000
潘清風  Ｚ000000000      000000  0       000     040
潘清風  Ｚ000000000      000000  0       000     040
潘清風  Ｚ000000000      000000  0       000     000
潘清風  Ｚ000000000      000000  0       000     040
潘清風  Ｚ000000000      000000  0       000     040
潘清風  Ｚ000000000      000000  0       000     000
潘清風  Ｚ000000000      000000  0       000     000
潘清風  Ｚ000000000      000000  0       000     000
潘清風  Ｚ000000000      000000  0       000     000
以上就醫紀錄共計20次，共詐得9760元
二六
胡全鈺  Ｚ000000000      000000  00      000     500
胡全鈺  Ｚ000000000      000000  00      000     500
胡全鈺  Ｚ000000000      000000  00      000     500
胡全鈺  Ｚ000000000      000000  00      000     500
胡全鈺  Ｚ000000000      000000  00      000     500
胡全鈺  Ｚ000000000      000000  00      000     500
胡全鈺  Ｚ000000000      000000  00      000     500
胡全鈺  Ｚ000000000      000000  00      000     500
胡全鈺  Ｚ000000000      000000  00      000     500
胡全鈺  Ｚ000000000      000000  00      000     500
胡全鈺  Ｚ000000000      000000  00      000     500
胡全鈺  Ｚ000000000      000000  00      000     500
胡全鈺  Ｚ000000000      000000  00      000     500
胡全鈺  Ｚ000000000      000000  00      000     500
胡全鈺  Ｚ000000000      000000  00      000     500
胡全鈺  Ｚ000000000      000000  00      000     500
胡全鈺  Ｚ000000000      000000  00      000     500
胡全鈺  Ｚ000000000      000000  00      000     500
胡全鈺  Ｚ000000000      000000  00      000     500
胡全鈺  Ｚ000000000      000000  00      000     500
胡全鈺  Ｚ000000000      000000  00      000     500
胡全鈺  Ｚ000000000      000000  00      000     500
胡全鈺  Ｚ000000000      000000  00      000     500
胡全鈺  Ｚ000000000      000000  00      000     500
胡全鈺  Ｚ000000000      000000  00      000     500
胡全鈺  Ｚ000000000      000000  00      000     500
胡全鈺  Ｚ000000000      000000  00      000     500
以上就醫紀錄共計27次，共詐得11070元
二七
鍾萬龍  Ｚ000000000      000000  00      000     440
鍾萬龍  Ｚ000000000      000000  00      000     500
鍾萬龍  Ｚ000000000      000000  00      000     440
鍾萬龍  Ｚ000000000      000000  00      000     440
鍾萬龍  Ｚ000000000      000000  00      000     500
鍾萬龍  Ｚ000000000      000000  00      000     440
鍾萬龍  Ｚ000000000      000000  00      000     440
鍾萬龍  Ｚ000000000      000000  00      000     500
鍾萬龍  Ｚ000000000      000000  00      000     500
鍾萬龍  Ｚ000000000      000000  00      000     440
鍾萬龍  Ｚ000000000      000000  00      000     500
鍾萬龍  Ｚ000000000      000000  00      000     500
鍾萬龍  Ｚ000000000      000000  00      000     500
鍾萬龍  Ｚ000000000      000000  00      000     500
鍾萬龍  Ｚ000000000      000000  00      000     500
鍾萬龍  Ｚ000000000      000000  00      000     440
鍾萬龍  Ｚ000000000      000000  00      000     440
鍾萬龍  Ｚ000000000      000000  00      000     500
鍾萬龍  Ｚ000000000      000000  00      000     440
鍾萬龍  Ｚ000000000      000000  00      000     440
鍾萬龍  Ｚ000000000      000000  00      000     440
鍾萬龍  Ｚ000000000      000000  00      000     500
鍾萬龍  Ｚ000000000      000000  00      000     500
鍾萬龍  Ｚ000000000      000000  00      000     500
鍾萬龍  Ｚ000000000      000000  00      000     500
以上就醫紀錄共計25次，共詐得9810元
二八
劉奕郎  Ｚ000000000      000000  00      000     500
劉奕郎  Ｚ000000000      000000  00      000     500
劉奕郎  Ｚ000000000      000000  00      000     500
劉奕郎  Ｚ000000000      000000  00      000     500
劉奕郎  Ｚ000000000      000000  00      000     500
劉奕郎  Ｚ000000000      000000  00      000     500
劉奕郎  Ｚ000000000      000000  00      000     500
劉奕郎  Ｚ000000000      000000  0       000     000
劉奕郎  Ｚ000000000      000000  0       000     000
劉奕郎  Ｚ000000000      000000  0       000     000
劉奕郎  Ｚ000000000      000000  0       000     080
劉奕郎  Ｚ000000000      000000  0       000     080
劉奕郎  Ｚ000000000      000000  0       000     000
劉奕郎  Ｚ000000000      000000  0       000     000
劉奕郎  Ｚ000000000      000000  0       000     000
劉奕郎  Ｚ000000000      000000  0       000     040
劉奕郎  Ｚ000000000      000000  0       000     080
劉奕郎  Ｚ000000000      000000  0       000     040
劉奕郎  Ｚ000000000      000000  0       000     000
劉奕郎  Ｚ000000000      000000  0       000     080
劉奕郎  Ｚ000000000      000000  0       000     000
劉奕郎  Ｚ000000000      000000  0       000     070
劉奕郎  Ｚ000000000      000000  0       000     000
劉奕郎  Ｚ000000000      000000  0       000     000
劉奕郎  Ｚ000000000      000000  0       000     000
劉奕郎  Ｚ000000000      000000  0       000     000
劉奕郎  Ｚ000000000      000000  0       000     000
劉奕郎  Ｚ000000000      000000  0       000     000
以上就醫紀錄共計28次，共詐得12740元
二九
張添財  Ｚ000000000      000000  00      000     500
張添財  Ｚ000000000      000000  00      000     500
張添財  Ｚ000000000      000000  00      000     500
張添財  Ｚ000000000      000000  00      000     500
張添財  Ｚ000000000      000000  00      000     500
張添財  Ｚ000000000      000000  00      000     500
張添財  Ｚ000000000      000000  00      000     500
張添財  Ｚ000000000      000000  00      000     500
張添財  Ｚ000000000      000000  00      000     500
張添財  Ｚ000000000      000000  00      000     500
張添財  Ｚ000000000      000000  00      000     500
張添財  Ｚ000000000      000000  00      000     500
張添財  Ｚ000000000      000000  00      000     500
張添財  Ｚ000000000      000000  00      000     500
張添財  Ｚ000000000      000000  00      000     500
張添財  Ｚ000000000      000000  00      000     500
張添財  Ｚ000000000      000000  00      000     500
張添財  Ｚ000000000      000000  00      000     440
張添財  Ｚ000000000      000000  00      000     440
張添財  Ｚ000000000      000000  00      000     440
張添財  Ｚ000000000      000000  00      000     440
張添財  Ｚ000000000      000000  00      000     440
張添財  Ｚ000000000      000000  00      000     440
張添財  Ｚ000000000      000000  00      000     440
張添財  Ｚ000000000      000000  00      000     500
張添財  Ｚ000000000      000000  00      000     410
張添財  Ｚ000000000      000000  00      000     500
張添財  Ｚ000000000      000000  00      000     440
張添財  Ｚ000000000      000000  00      000     440
張添財  Ｚ000000000      000000  00      000     440
以上就醫紀錄共計30次，共詐得11830元
三十
劉富泰  Ｚ000000000      000000  0       000     040
劉富泰  Ｚ000000000      000000  0       000     000
劉富泰  Ｚ000000000      000000  0       000     040
劉富泰  Ｚ000000000      000000  0       000     040
劉富泰  Ｚ000000000      000000  0       000     040
劉富泰  Ｚ000000000      000000  0       000     040
劉富泰  Ｚ000000000      000000  0       000     040
劉富泰  Ｚ000000000      000000  0       000     040
劉富泰  Ｚ000000000      000000  0       000     040
劉富泰  Ｚ000000000      000000  0       000     000
劉富泰  Ｚ000000000      000000  0       000     000
劉富泰  Ｚ000000000      000000  0       000     040
劉富泰  Ｚ000000000      000000  0       000     000
劉富泰  Ｚ000000000      000000  0       000     000
劉富泰  Ｚ000000000      000000  0       000     000
劉富泰  Ｚ000000000      000000  0       000     000
以上就醫紀錄共計16次，共詐得7460元
三一
管昭閔  Ｚ000000000      000000  00      000     500
管昭閔  Ｚ000000000      000000  0       000     000
管昭閔  Ｚ000000000      000000  0       000     000
管昭閔  Ｚ000000000      000000  0       000     000
管昭閔  Ｚ000000000      000000  0       000     000
管昭閔  Ｚ000000000      000000  0       000     000
管昭閔  Ｚ000000000      000000  0       000     000
管昭閔  Ｚ000000000      000000  0       000     000
管昭閔  Ｚ000000000      000000  0       000     000
管昭閔  Ｚ000000000      000000  0       000     000
管昭閔  Ｚ000000000      000000  0       000     000
管昭閔  Ｚ000000000      000000  0       000     000
管昭閔  Ｚ000000000      000000  0       000     000
管昭閔  Ｚ000000000      000000  0       000     000
管昭閔  Ｚ000000000      000000  0       000     000
管昭閔  Ｚ000000000      000000  0       000     000
管昭閔  Ｚ000000000      000000  0       000     040
管昭閔  Ｚ000000000      000000  0       000     040
管昭閔  Ｚ000000000      000000  0       000     000
管昭閔  Ｚ000000000      000000  0       000     040
管昭閔  Ｚ000000000      000000  0       000     000
管昭閔  Ｚ000000000      000000  0       000     000
管昭閔  Ｚ000000000      000000  0       000     000
管昭閔  Ｚ000000000      000000  0       000     000
管昭閔  Ｚ000000000      000000  0       000     000
管昭閔  Ｚ000000000      000000  0       000     000
管昭閔  Ｚ000000000      000000  0       000     000
以上就醫紀錄共計27次，共詐得13230元
三二
邱瑞航  Ｚ000000000      000000  00      000     440
邱瑞航  Ｚ000000000      000000  00      000     500
邱瑞航  Ｚ000000000      000000  00      000     440
邱瑞航  Ｚ000000000      000000  00      000     500
邱瑞航  Ｚ000000000      000000  00      000     500
邱瑞航  Ｚ000000000      000000  00      000     440
邱瑞航  Ｚ000000000      000000  00      000     500
邱瑞航  Ｚ000000000      000000  00      000     500
邱瑞航  Ｚ000000000      000000  00      000     440
邱瑞航  Ｚ000000000      000000  00      000     500
邱瑞航  Ｚ000000000      000000  00      000     500
邱瑞航  Ｚ000000000      000000  00      000     500
邱瑞航  Ｚ000000000      000000  00      000     500
邱瑞航  Ｚ000000000      000000  00      000     500
邱瑞航  Ｚ000000000      000000  00      000     680
邱瑞航  Ｚ000000000      000000  0       000     000
邱瑞航  Ｚ000000000      000000  00      000     500
邱瑞航  Ｚ000000000      000000  00      000     500
邱瑞航  Ｚ000000000      000000  00      000     440
邱瑞航  Ｚ000000000      000000  00      000     500
邱瑞航  Ｚ000000000      000000  00      000     500
邱瑞航  Ｚ000000000      000000  00      000     500
邱瑞航  Ｚ000000000      000000  00      000     500
邱瑞航  Ｚ000000000      000000  00      000     500
邱瑞航  Ｚ000000000      000000  00      000     500
邱瑞航  Ｚ000000000      000000  00      000     500
邱瑞航  Ｚ000000000      000000  00      000     500
以上就醫紀錄共計27次，共詐得10880元
三三
黃為彬  Ｚ000000000      000000  00      000     440
黃為彬  Ｚ000000000      000000  00      000     440
黃為彬  Ｚ000000000      000000  0       000     000
黃為彬  Ｚ000000000      000000  0       000     000
黃為彬  Ｚ000000000      000000  0       000     000
黃為彬  Ｚ000000000      000000  0       000     000
黃為彬  Ｚ000000000      000000  0       000     000
黃為彬  Ｚ000000000      000000  0       000     000
黃為彬  Ｚ000000000      000000  0       000     000
黃為彬  Ｚ000000000      000000  0       000     000
黃為彬  Ｚ000000000      000000  0       000     000
黃為彬  Ｚ000000000      000000  0       000     000
黃為彬  Ｚ000000000      000000  0       000     000
黃為彬  Ｚ000000000      000000  0       000     000
黃為彬  Ｚ000000000      000000  0       000     000
黃為彬  Ｚ000000000      000000  0       000     000
黃為彬  Ｚ000000000      000000  0       000     000
黃為彬  Ｚ000000000      000000  0       000     000
黃為彬  Ｚ000000000      000000  0       000     000
以上就醫紀錄共計19次，共詐得9200元
三四
馮忠富  Ｚ000000000      000000  00      000     440
馮忠富  Ｚ000000000      000000  00      000     440
馮忠富  Ｚ000000000      000000  00      000     440
馮忠富  Ｚ000000000      000000  00      000     500
馮忠富  Ｚ000000000      000000  00      000     500
馮忠富  Ｚ000000000      000000  00      000     500
馮忠富  Ｚ000000000      000000  00      000     440
馮忠富  Ｚ000000000      000000  00      000     500
馮忠富  Ｚ000000000      000000  00      000     500
馮忠富  Ｚ000000000      000000  00      000     500
馮忠富  Ｚ000000000      000000  00      000     440
馮忠富  Ｚ000000000      000000  00      000     440
馮忠富  Ｚ000000000      000000  00      000     500
馮忠富  Ｚ000000000      000000  00      000     500
馮忠富  Ｚ000000000      000000  00      000     500
馮忠富  Ｚ000000000      000000  00      000     440
馮忠富  Ｚ000000000      000000  00      000     500
馮忠富  Ｚ000000000      000000  00      000     500
馮忠富  Ｚ000000000      000000  00      000     440
馮忠富  Ｚ000000000      000000  00      000     500
馮忠富  Ｚ000000000      000000  00      000     500
馮忠富  Ｚ000000000      000000  00      000     500
馮忠富  Ｚ000000000      000000  00      000     500
馮忠富  Ｚ000000000      000000  00      000     500
馮忠富  Ｚ000000000      000000  00      000     500
馮忠富  Ｚ000000000      000000  00      000     440
馮忠富  Ｚ000000000      000000  00      000     500
馮忠富  Ｚ000000000      000000  00      000     440
馮忠富  Ｚ000000000      000000  00      000     440
馮忠富  Ｚ000000000      000000  00      000     440
馮忠富  Ｚ000000000      000000  00      000     500
馮忠富  Ｚ000000000      000000  00      000     440
馮忠富  Ｚ000000000      000000  00      000     440
馮忠富  Ｚ000000000      000000  00      000     440
馮忠富  Ｚ000000000      000000  00      000     500
馮忠富  Ｚ000000000      000000  00      000     500
馮忠富  Ｚ000000000      000000  00      000     500
馮忠富  Ｚ000000000      000000  00      000     500
以上就醫紀錄共計38次，共詐得14940元
三五
廖春彥  Ｚ000000000      000000  0       000     040
廖春彥  Ｚ000000000      000000  0       000     040
廖春彥  Ｚ000000000      000000  0       000     000
廖春彥  Ｚ000000000      000000  0       000     000
廖春彥  Ｚ000000000      000000  0       000     040
廖春彥  Ｚ000000000      000000  0       000     000
廖春彥  Ｚ000000000      000000  0       000     000
廖春彥  Ｚ000000000      000000  0       000     000
廖春彥  Ｚ000000000      000000  0       000     000
廖春彥  Ｚ000000000      000000  0       0000    1480
廖春彥  Ｚ000000000      000000  0       0000    1480
廖春彥  Ｚ000000000      000000  0       000     000
廖春彥  Ｚ000000000      000000  0       000     000
廖春彥  Ｚ000000000      000000  0       000     040
廖春彥  Ｚ000000000      000000  0       000     040
廖春彥  Ｚ000000000      000000  0       000     000
廖春彥  Ｚ000000000      000000  0       000     000
廖春彥  Ｚ000000000      000000  0       000     040
廖春彥  Ｚ000000000      000000  0       000     000
廖春彥  Ｚ000000000      000000  0       000     080
廖春彥  Ｚ000000000      000000  0       000     000
以上就醫紀錄共計21次，共詐得12180元
三六
林秀枝  Ｚ000000000      000000  00      000     500
林秀枝  Ｚ000000000      000000  00      000     500
林秀枝  Ｚ000000000      000000  0       000     000
林秀枝  Ｚ000000000      000000  0       000     040
林秀枝  Ｚ000000000      000000  0       000     040
林秀枝  Ｚ000000000      000000  0       000     000
林秀枝  Ｚ000000000      000000  0       000     040
林秀枝  Ｚ000000000      000000  0       000     040
林秀枝  Ｚ000000000      000000  0       000     000
林秀枝  Ｚ000000000      000000  0       000     000
林秀枝  Ｚ000000000      000000  0       000     000
林秀枝  Ｚ000000000      000000  0       000     000
林秀枝  Ｚ000000000      000000  0       000     000
以上就醫紀錄共計13次，共詐得6080元
三七
劉林碧秋 Ｚ000000000     000000 00       000     500
劉林碧秋 Ｚ000000000     000000 00       000     500
劉林碧秋 Ｚ000000000     000000 00       000     500
劉林碧秋 Ｚ000000000     000000 00       000     500
劉林碧秋 Ｚ000000000     000000 00       000     500
劉林碧秋 Ｚ000000000     000000 00       000     500
劉林碧秋 Ｚ000000000     000000 00       000     500
劉林碧秋 Ｚ000000000     000000 00       000     500
劉林碧秋 Ｚ000000000     000000 00       000     500
劉林碧秋 Ｚ000000000     000000 00       000     500
劉林碧秋 Ｚ000000000     000000 00       000     500
劉林碧秋 Ｚ000000000     000000 00       000     500
劉林碧秋 Ｚ000000000     000000 00       000     440
劉林碧秋 Ｚ000000000     000000 00       000     440
劉林碧秋 Ｚ000000000     000000 00       000     440
劉林碧秋 Ｚ000000000     000000 00       000     500
劉林碧秋 Ｚ000000000     000000 00       000     500
劉林碧秋 Ｚ000000000     000000 00       000     500
劉林碧秋 Ｚ000000000     000000 00       000     500
劉林碧秋 Ｚ000000000     000000 00       000     500
劉林碧秋 Ｚ000000000     000000 00       000     500
以上就醫紀錄共計21次，共詐得8490元
三八
黃秋嬌  Ｚ000000000      000000  00      000     500
黃秋嬌  Ｚ000000000      000000  00      000     500
黃秋嬌  Ｚ000000000      000000  00      000     500
黃秋嬌  Ｚ000000000      000000  00      000     500
黃秋嬌  Ｚ000000000      000000  00      000     500
黃秋嬌  Ｚ000000000      000000  00      000     500
黃秋嬌  Ｚ000000000      000000  0       000     000
黃秋嬌  Ｚ000000000      000000  0       000     000
黃秋嬌  Ｚ000000000      000000  0       000     000
黃秋嬌  Ｚ000000000      000000  0       000     000
黃秋嬌  Ｚ000000000      000000  0       000     000
黃秋嬌  Ｚ000000000      000000  0       000     000
黃秋嬌  Ｚ000000000      000000  0       000     000
黃秋嬌  Ｚ000000000      000000  0       000     000
黃秋嬌  Ｚ000000000      000000  0       000     000
黃秋嬌  Ｚ000000000      000000  0       000     000
黃秋嬌  Ｚ000000000      000000  0       000     000
黃秋嬌  Ｚ000000000      000000  0       000     000
黃秋嬌  Ｚ000000000      000000  0       000     000
黃秋嬌  Ｚ000000000      000000  0       000     040
黃秋嬌  Ｚ000000000      000000  0       000     000
黃秋嬌  Ｚ000000000      000000  0       000     000
黃秋嬌  Ｚ000000000      000000  0       000     040
黃秋嬌  Ｚ000000000      000000  0       000     040
黃秋嬌  Ｚ000000000      000000  0       000     000
黃秋嬌  Ｚ000000000      000000  0       000     000
黃秋嬌  Ｚ000000000      000000  0       000     000
黃秋嬌  Ｚ000000000      000000  0       000     000
黃秋嬌  Ｚ000000000      000000  0       000     000
以上就醫紀錄共計29次，共詐得13780元
三九
沈秀素  Ｚ000000000      000000  0       000     000
沈秀素  Ｚ000000000      000000  0       000     000
沈秀素  Ｚ000000000      000000  0       000     000
沈秀素  Ｚ000000000      000000  0       000     000
沈秀素  Ｚ000000000      000000  0       000     000
沈秀素  Ｚ000000000      000000  0       000     000
沈秀素  Ｚ000000000      000000  0       000     000
沈秀素  Ｚ000000000      000000  0       000     000
沈秀素  Ｚ000000000      000000  0       000     000
沈秀素  Ｚ000000000      000000  0       000     000
沈秀素  Ｚ000000000      000000  0       000     000
沈秀素  Ｚ000000000      000000  0       000     000
沈秀素  Ｚ000000000      000000  0       000     000
沈秀素  Ｚ000000000      000000  0       000     000
沈秀素  Ｚ000000000      000000  0       000     000
沈秀素  Ｚ000000000      000000  0       000     040
沈秀素  Ｚ000000000      000000  0       000     000
沈秀素  Ｚ000000000      000000  0       000     000
沈秀素  Ｚ000000000      000000  0       000     000
沈秀素  Ｚ000000000      000000  0       000     000
沈秀素  Ｚ000000000      000000  0       000     000
沈秀素  Ｚ000000000      000000  0       000     000
沈秀素  Ｚ000000000      000000  0       000     000
沈秀素  Ｚ000000000      000000  0       000     000
沈秀素  Ｚ000000000      000000  0       000     000
以上就醫紀錄共計25次，共詐得12440元
四十
余國華  Ｚ000000000      000000  00      000     440
余國華  Ｚ000000000      000000  00      000     440
余國華  Ｚ000000000      000000  00      000     500
余國華  Ｚ000000000      000000  00      000     440
余國華  Ｚ000000000      000000  00      000     440
余國華  Ｚ000000000      000000  00      000     500
余國華  Ｚ000000000      000000  00      000     500
余國華  Ｚ000000000      000000  00      000     440
余國華  Ｚ000000000      000000  00      000     440
余國華  Ｚ000000000      000000  00      000     500
余國華  Ｚ000000000      000000  00      000     440
余國華  Ｚ000000000      000000  00      000     440
余國華  Ｚ000000000      000000  00      000     500
余國華  Ｚ000000000      000000  00      000     500
余國華  Ｚ000000000      000000  00      000     440
余國華  Ｚ000000000      000000  00      000     500
余國華  Ｚ000000000      000000  00      000     500
余國華  Ｚ000000000      000000  00      000     500
余國華  Ｚ000000000      000000  00      000     440
余國華  Ｚ000000000      000000  00      000     500
余國華  Ｚ000000000      000000  00      000     440
余國華  Ｚ000000000      000000  00      000     440
余國華  Ｚ000000000      000000  00      000     500
余國華  Ｚ000000000      000000  00      000     500
余國華  Ｚ000000000      000000  00      000     440
余國華  Ｚ000000000      000000  00      000     500
余國華  Ｚ000000000      000000  00      000     500
余國華  Ｚ000000000      000000  00      000     500
余國華  Ｚ000000000      000000  00      000     500
余國華  Ｚ000000000      000000  00      000     500
余國華  Ｚ000000000      000000  00      000     500
以上就醫紀錄共計31次，共詐得12190元
四一
王玉蝦  Ｚ000000000      000000  0       000     040
王玉蝦  Ｚ000000000      000000  0       000     000
王玉蝦  Ｚ000000000      000000  0       000     040
王玉蝦  Ｚ000000000      000000  0       000     000
王玉蝦  Ｚ000000000      000000  0       000     000
王玉蝦  Ｚ000000000      000000  0       000     040
王玉蝦  Ｚ000000000      000000  0       000     000
王玉蝦  Ｚ000000000      000000  0       000     000
王玉蝦  Ｚ000000000      000000  0       000     000
王玉蝦  Ｚ000000000      000000  0       000     000
王玉蝦  Ｚ000000000      000000  0       000     000
王玉蝦  Ｚ000000000      000000  0       000     000
王玉蝦  Ｚ000000000      000000  0       000     040
王玉蝦  Ｚ000000000      000000  0       000     000
王玉蝦  Ｚ000000000      000000  0       000     000
王玉蝦  Ｚ000000000      000000  0       000     040
王玉蝦  Ｚ000000000      000000  0       000     040
王玉蝦  Ｚ000000000      000000  0       000     000
王玉蝦  Ｚ000000000      000000  0       000     000
王玉蝦  Ｚ000000000      000000  0       000     000
王玉蝦  Ｚ000000000      000000  0       000     000
王玉蝦  Ｚ000000000      000000  0       000     000
王玉蝦  Ｚ000000000      000000  0       000     000
以上就醫紀錄共計23次，共詐得11140元
四二
翁美惠  Ｚ000000000      000000  0       000     000
翁美惠  Ｚ000000000      000000  0       000     000
翁美惠  Ｚ000000000      000000  0       000     000
翁美惠  Ｚ000000000      000000  0       000     000
翁美惠  Ｚ000000000      000000  0       000     000
翁美惠  Ｚ000000000      000000  0       000     000
翁美惠  Ｚ000000000      000000  0       000     000
翁美惠  Ｚ000000000      000000  0       000     000
翁美惠  Ｚ000000000      000000  0       000     000
翁美惠  Ｚ000000000      000000  0       000     000
翁美惠  Ｚ000000000      000000  0       000     000
翁美惠  Ｚ000000000      000000  0       000     000
翁美惠  Ｚ000000000      000000  0       000     000
翁美惠  Ｚ000000000      000000  0       000     000
翁美惠  Ｚ000000000      000000  0       000     000
翁美惠  Ｚ000000000      000000  0       000     000
翁美惠  Ｚ000000000      000000  0       000     000
翁美惠  Ｚ000000000      000000  0       000     000
翁美惠  Ｚ000000000      000000  0       000     000
翁美惠  Ｚ000000000      000000  0       000     000
翁美惠  Ｚ000000000      000000  0       000     000
翁美惠  Ｚ000000000      000000  0       000     000
翁美惠  Ｚ000000000      000000  0       000     000
翁美惠  Ｚ000000000      000000  00      000     500
翁美惠  Ｚ000000000      000000  00      000     500
翁美惠  Ｚ000000000      000000  00      000     500
以上就醫紀錄共計26次，共詐得1273元
四三
鍾家進  Ｚ000000000      000000  00      000     500
鍾家進  Ｚ000000000      000000  00      000     500
鍾家進  Ｚ000000000      000000  00      000     500
鍾家進  Ｚ000000000      000000  00      000     500
鍾家進  Ｚ000000000      000000  00      000     500
鍾家進  Ｚ000000000      000000  00      000     500
鍾家進  Ｚ000000000      000000  00      000     500
鍾家進  Ｚ000000000      000000  00      000     500
鍾家進  Ｚ000000000      000000  00      000     500
鍾家進  Ｚ000000000      000000  00      000     500
鍾家進  Ｚ000000000      000000  00      000     500
鍾家進  Ｚ000000000      000000  00      000     500
鍾家進  Ｚ000000000      000000  00      000     500
鍾家進  Ｚ000000000      000000  00      000     500
鍾家進  Ｚ000000000      000000  00      000     500
鍾家進  Ｚ000000000      000000  00      000     500
鍾家進  Ｚ000000000      000000  0       000     000
鍾家進  Ｚ000000000      000000  0       000     040
鍾家進  Ｚ000000000      000000  0       000     040
鍾家進  Ｚ000000000      000000  0       000     000
鍾家進  Ｚ000000000      000000  00      000     500
鍾家進  Ｚ000000000      000000  00      000     500
鍾家進  Ｚ000000000      000000  00      000     500
以上就醫紀錄共計23次，共詐得9670元
四四
周嘉川  Ｚ000000000      000000  00      000     500
周嘉川  Ｚ000000000      000000  00      000     500
周嘉川  Ｚ000000000      000000  00      000     500
周嘉川  Ｚ000000000      000000  00      000     500
周嘉川  Ｚ000000000      000000  00      000     500
周嘉川  Ｚ000000000      000000  00      000     680
周嘉川  Ｚ000000000      000000  0       000     000
周嘉川  Ｚ000000000      000000  00      000     500
周嘉川  Ｚ000000000      000000  00      000     500
周嘉川  Ｚ000000000      000000  00      000     440
周嘉川  Ｚ000000000      000000  00      000     440
周嘉川  Ｚ000000000      000000  00      000     500
周嘉川  Ｚ000000000      000000  00      000     440
周嘉川  Ｚ000000000      000000  00      000     500
周嘉川  Ｚ000000000      000000  00      000     500
周嘉川  Ｚ000000000      000000  00      000     500
周嘉川  Ｚ000000000      000000  00      000     500
周嘉川  Ｚ000000000      000000  00      000     500
周嘉川  Ｚ000000000      000000  00      000     500
以上就醫紀錄共計19次，共詐得7680元
───────────────────────────
以上共計44人，詐得金額總計461,660元
